【裁判字號】    92,訴,484
【裁判日期】    921126
【裁判案由】    竊盜等
【裁判全文】
臺灣新竹地方法院刑事判決                         九十二年度訴字第四八四號
    公  訴  人  臺灣新竹地方法院檢察署檢察官
    被      告  癸○○
右列被告因竊盜等案件，經檢察官提起公訴（九十二年度偵字第三三一○號），本院
依簡式審判程序判決如左：
    主  文
癸○○以竊盜為常業，累犯，處有期徒刑壹年肆月。扣案如附表二所示之物，均沒收
。
    事  實
一、癸○○前曾因違反藥事法案件，經臺灣桃園地方法院於民國八十八年四月一日判
    處有期徒刑十月確定，於九十年二月二十八日執行完畢。復於九十一年間，因竊
    車恐嚇取財等案件，經本院裁定羈押後，並於九十二年一月九日當庭釋放。詎其
    仍不知悔改，因無正當工作收入致無錢可供花用，且思及即將入監執行需償還先
    前債務，竟另行基於以竊盜為常業之犯意及意圖為自己不法所有以恐嚇取財之概
    括犯意，先於九十二年一月十七日晚上十二時許，在不詳地點，以新臺幣（下同
    ）三千元之代價，向真實姓名、年籍不詳，綽號「小鄭」之男子，購買戶名「乙○○」、合作金庫銀行、帳號0000000000000號金融卡（起訴書誤
    載為0000000000000），再自九十二年一月二十三日起至同年二月
    十一日止，於附表一所示時間、地點，持其所有磨利之萬能鑰匙一把，破壞車門
    鎖後，再以接線發動引擎之方式，竊取如附表一所示之自小客貨車共九輛得手後
    ，再依所竊得車內留存之電話，連續以其所有之0000000000號行動電
    話及不詳之公共電話，向如附表一所示之車輛所有人或使用人告知，車子在其手
    上，若欲取回車輛，需匯款至前開「乙○○」之帳戶等恐嚇言詞，致使如附表一
    編號一、九所示被害人何仁勇、甲○○等二人因而心生畏懼，而依附表一所列時
    間如數匯款，癸○○於取得款項後，即通知車主取回車輛，而附表一編號二至八
    等七位車輛使用人或拒絕付款，或尚未談妥，或尚未接獲電話，且因其後為警查
    獲致其恐嚇取財因而未遂。癸○○則持前開金融卡於臺北、桃園等地之自動櫃員
    機提領現金花用。嗣於九十二年二月十一日下午四時許，警方在新竹縣湖口鄉○○村○○○○○道路旁之鐵皮屋查緝毒品案件時，癸○○同意警方搜索其身體，
    扣得其所有如附表二所示供其竊車及恐嚇犯罪所用之自製萬能鑰匙一把、合作金
    庫銀行金融卡一張、記載被害人電話之名片六紙及內附0000000000號
    ＳＩＭ卡之ＮＯＫＩＡ牌行動電話一支等物，始得悉上情。
二、案經新竹縣警察局竹北分局報請臺灣新竹地方法院檢察署檢察官偵查起訴。
    理  由
一、本件被告癸○○所犯常業竊盜、恐嚇取財既遂、未遂罪，均非死刑、無期徒刑、
    最輕本刑為三年以上有期徒刑之罪，或非高等法院管轄第一審之案件，被告於本
    院審判程序進行中，就被訴事實為有罪之陳述，經本院合議庭認合於新修正刑事
    訴訟法第二百七十三條之一之規定，裁定進行簡式審判程序，均合先敘明。
二、訊據被告癸○○對於右揭犯行坦承不諱，核與被害人何仁勇、游連春（起訴書誤
    載為己○○）、戊○○、丙○○、辛○○、庚○○、許水陸（起訴書誤載為丁○○）、甲○○等人指訴情節大致相符，並有車輛竊盜、車牌失竊資料個別查詢報
    表─查詢車輛認可資料、車輛失竊証明單、贓物認領保管單、車籍作業系統─查
    詢認可資料多紙、合作金庫銀行存款憑條二張，及經扣案之萬能鑰匙一把、戶名
 「乙○○」、合作金庫銀行、帳號0000000000000金融卡一張，並
    有記載被害人電話之名片六紙及內附0000000000號ＳＩＭ卡之ＮＯＫ
    ＩＡ牌行動電話一支等物可資佐証，被告自白核與事實相符，自得採為被告犯罪
    之證據，被告犯行足堪認定。
三、按「刑法第三百二十二條規定以犯竊盜為常業罪，只須有賴竊盜為業之意思，而
    有事實之表現為已足，不以藉竊盜為唯一營生方法為必要，縱令被告尚有其他職
    業，亦無礙其以竊盜為常業罪之成立。」最高法院九十年度臺上字第四一五六號
    判決採同一見解。本件被告長期無業，於羈押釋放後，為償還債務及籌措生活費
    用，以竊盜方式竊取他人之自小客貨車，再以恐嚇取財之方法要被害人將現款匯
    入人頭帳戶，短短半月間，竊取之自小客貨車數量即高達九部，並於得手後以電
    話恐嚇車主，提領被害人為贖回車輛所匯入人頭帳戶之款項花用，足徵被告顯係
    以竊盜為目的之職業性犯罪，而為常業犯恃以維生至明。被告於九十二年一月二
    十三日起至同年二月十一日止，並無正當工作收入，乃靠行竊及恐嚇取財維生，
    竊盜次數合計達九次，竊得之贓物即自小客貨車之價值甚為可觀，竊盜得手後再
    恐嚇取財得款花用，顯係藉竊取他人財物之方式營生，並以之為常業。核被告癸○○所為，係犯刑法第三百二十二條以犯竊盜罪為常業罪及同法第三百四十六條
    第一項、第三項之恐嚇取財既遂（如附表一編號一、九）、恐嚇取財未遂罪（如
    附表一編號二至八）。被告所為如附表一編號一之犯罪事實部分，雖未經檢察官
    記載於起訴書，惟此部分之犯罪事實，業經被告坦承在卷，並經檢察官於本院行
    準備程序時當庭補正被告此部份之犯罪事實（見本院九十二年十一月五日準備程
    序筆錄），其中就恐嚇取財之犯行，依其犯罪時間，與本件起訴論罪科刑恐嚇取
    財犯行部分相緊接，犯罪態樣相同，顯係基於同一概括犯意而為，有連續犯裁判
    上一罪之關係，就竊盜罪部分犯行則有常業竊盜犯實質上一罪之關係，為起訴效
    力所及，本院自得合一審判，附此敘明。被告多次恐嚇取財既遂、未遂之犯行，
    時間緊接，所犯構成要件均相同，顯皆係基於概括犯意為之，應依刑法第五十六
    條連續犯之規定，論以一連續恐嚇取財既遂罪。又被告前開所犯常業竊盜罪與連
    續恐嚇取財既遂二罪間，有方法、結果之牽連關係，依刑法第五十五條牽連犯之
    規定，從一重之常業竊盜罪論處。末查被告前曾因違反藥事法案件，經臺灣桃園
    地方法院於八十八年四月一日判處有期徒刑十月確定，於九十年二月二十八日執
    行完畢等情，有臺灣高等法院被告全國前案紀錄表及臺灣新竹地方法院檢察署刑
    案資料查註紀錄表在卷可參，其於有期徒刑之執行完畢後，五年內再犯本件有期
    徒刑以上之罪，為累犯，應依刑法第四十七條規定，加重其刑。爰審酌被告年輕
    力盛，不知謀求正業，竟專恃偷竊財物以維生，並對竊盜之被害人恐嚇取財，嚴
    重危害社會安全，所竊取之車輛均為客貨兩用之箱型車，對於被害人日常營生造
    成重大之不便，且甫因同類型之案件遭羈押後停止羈押出獄，竟不知警惕，再度
    犯案，甚值非難，兼衡其犯罪動機為貪圖利益而竊車並恐嚇被害人交付錢財及其
    犯後坦認犯行，檢察官亦據此具體求處一年六月有期徒刑，固非無見，惟念及被
    告竊得車輛後，均未破壞車體結構，於取得匯款後，即通知被害人取回車輛，為
    警查獲時，並帶同警方尋回其餘所竊車輛，犯後態度尚稱良好，犯罪之手段亦無
    涉及暴力等一切情狀，量處如主文所示之刑。
四、扣案如附表二所示之萬能鑰匙一把、行動電話一支（ＮＯＫＩＡ牌，ＳＩＭ卡號
    0000000000）、合作金庫銀行金融卡一張、名片六紙，均為被告所有
    並供犯罪所用之物，業據其供承在卷，爰依刑法第三十八條第一項第二款規定宣
    告沒收。
據上論斷，應依刑事訴訟法第二百七十三條之一第一項、第二百九十九條第一項前段
，刑法第三百二十二條、第三百四十六條第一項、第五十五條、第四十七條、第三十
八條第一項第二款，罰金罰鍰提高標準條例第一條前段，判決如主文。
本案經檢察官壬○○到庭執行職務。
中      華      民      國    九十二    年     十一     月    二十六    日
                              臺灣新竹地方法院刑事第四庭
                                  法  官  蔡  欣  怡
右正本證明與原本無異。
如不服本判決，應於判決送達後十日內向本院提出上訴狀( 應附繕本 )，上訴於臺灣
高等法院。
                                  書記官  鄭  敏  郎
中      華      民      國    九十二    年     十一     月    二十六    日
附錄本案論罪科刑法條全文：
刑法第三百二十二條
以犯竊盜罪為常業者，處一年以上七年以下有期徒刑。
刑法第三百四十六條
意圖為自己或第三人不法之所有，以恐嚇使人將本人或第三人之物交付者，處六月以
上五年以下有期徒刑，得併科一千元以下罰金。
以前項方法得財產上不法之利益，或使第三人得之者，亦同。
前二項之未遂犯罰之。
 附表一：
┌──┬──────┬─────────┬─────────┬─────┐
│編號│  時   間   │   地       點    │  被害人及車輛    │恐嚇金額  │
├──┼──────┼─────────┼─────────┼─────┤
│一  │九十二年一月│苗栗縣苗栗市○○路│何仁勇所有之車號五│一萬五千元│
│    │二十三日上午│三八三號          │Ｐ－七四七六自小客│          │
│    │七時許      │                  │車（何仁勇於九十二│          │
│    │            │                  │年一月二十五日上午│          │
│    │            │                  │十時許接獲電話，被│          │
│    │            │                  │告原要求新臺幣（下│          │
│    │            │                  │同）三萬元，經商討│          │
│    │            │                  │後降為一萬五千元，│          │
│    │            │                  │何仁勇於同年月二十││
│    │            │                  │七日下午三時三十八│          │
│    │            │                  │分許匯款，於翌（即│          │
│    │            │                  │二十八）日下午五時│          │
│    │            │                  │許，在苗栗縣頭份鎮│          │
│    │            │                  │年田街一六九號前尋│          │
│    │            │                  │獲車輛）          │          │
│    │            │                  │                  │          │
├──┼──────┼─────────┼─────────┼─────┤
│二  │九十二年一月│臺北縣板橋市僑中一│己○○所有之車號Ｍ│車主未付贖│
│    │三十日凌晨二│街八十巷口        │Ｈ－六三００自小貨│款        │
│    │、三時許    │                  │車（使用人游連春於│          │
│    │            │                  │九十二年二月七日接│          │
│    │            │                  │獲電話，拒絕交付贖│          │
│    │            │        │金，即未再聯絡，於│          │
│    │            │                  │九十二年二月十一日│          │
│    │            │                  │下午二時三十分許，│          │
│    │            │                  │在桃園縣龜山鄉國園│          │
│    │            │                  │街二二號前尋獲車輛│          │
│    │            │                  │）                │          │
├──┼──────┼─────────┼─────────┼─────┤
│三  │九十二年一月│桃園縣龜山鄉○○街│松樺企業社之車號五│車主未付贖│
│    │三十一日凌晨│四十一號前        │Ｌ－八三三五自小貨│款        │
│    │二、三時許  │                  │車（使用人戊○○於│          │
│    │            │                  │九十二年二月七日下│          │
│    │            │                  │午三時許接獲電話，│          │
│    │            │                  │討價還價降至三萬元│          │
│    │            │                  │後，因戊○○要考慮│    │
│    │            │                  │，被告即未再聯絡，│          │
│    │            │                  │於同年二月十二日凌│          │
│    │            │                  │晨三時許，在臺中市│          │
│    │            │                  │中清路一七六巷二九│          │
│    │            │                  │號尋獲）          │          │
├──┼──────┼─────────┼─────────┼─────┤
│四  │九十二年二月│臺北縣樹林市○○街│丙○○所有之車號Ｆ│車主未付贖│
│    │八日凌晨二、│二段一九七巷八號前│三－二一一五自小貨│款        │
│    │三時許      │                  │車（丙○○於九十二│          │
│    │            │                  │年二月十一日中午十│          │
│    │            │                  │二時二十八分許接獲│          │
│    │            │                  │電話，因丙○○表示│          │
│    │            │                  │沒空，被告即未再聯│          │
│    │            │            │絡，嗣後在桃園縣龜│          │
│    │            │                  │山鄉○○路五六號前│          │
│    │            │                  │尋獲車輛）        │          │
├──┼──────┼─────────┼─────────┼─────┤
│五  │九十二年二月│臺北縣樹林市○○街│辛○○所有之車號五│車主未付贖│
│    │八日凌晨三時│一一二號前        │Ｔ－四七九八自小貨│款        │
│    │某分許      │                  │車（辛○○於九十二│          │
│    │            │                  │年二月十二日中午十│          │
│    │            │                  │二時許接獲電話，廖│          │
│    │            │                  │瑞展表示沒有錢，被│          │
│    │            │                  │告即未聯絡，嗣後在│          │
│    │            │                  │臺北縣樹林市○○街│          │
│    │            │                  │三○巷九號前尋獲車│          │
│    │            │                  │輛）              │        │
├──┼──────┼─────────┼─────────┼─────┤
│六  │九十二年二月│臺北縣泰山鄉○○街│晉利實業有限公司之│車主未付贖│
│    │九日凌晨二、│口                │車號Ｐ九－七八一九│款        │
│    │三時許      │                  │自小貨車（使用人許│          │
│    │            │                  │水陸之弟許榮富於九│          │
│    │            │                  │十二年二月十一日下│          │
│    │            │                  │午四時許接獲電話後│          │
│    │            │                  │告知許水陸，許水陸│          │
│    │            │                  │拒絕交付贖金，即未│          │
│    │            │                  │再聯絡，於同年月十│          │
│    │            │                  │一日晚上九時許，在│          │
│    │            │                  │桃園縣龜山鄉幸美九│          │
│    │            │                  │街「大江山」門口尋│          │
│    │            │                │獲車輛）          │          │
├──┼──────┼─────────┼─────────┼─────┤
│七  │九十二年二月│臺北縣板橋市○○路│蜜彩兒貿易有限公司│車主未付贖│
│    │九日凌晨二、│與公館路口        │之車號Ｔ二－八六七│款        │
│    │三時許      │                  │一自小客貨車（公司│          │
│    │            │                  │業務員於九十二年二│          │
│    │            │                  │月十一日中午十二時│          │
│    │            │                  │許接獲電話，使用人│          │
│    │            │                  │庚○○不予理會，即│          │
│    │            │                  │未再聯絡，嗣後在臺│          │
│    │            │                  │北縣板橋市○○路一│          │
│    │            │                  │段二九巷六七號前尋│          │
│    │            │                  │獲車輛）          │          │
├──┼──────┼─────────┼─────────┼─────┤
│八  │九十二年二月│臺北縣板橋市南雅南│吳玉萍所有之車號五│車主未付贖│
│    │九日上午十一│路一段三巷十一號前│Ｔ─九四九二號自小│款        │
│    │時許        │                  │貨車（吳玉萍尚未接│          │
│    │            │                  │獲電話，即於翌（十│          │
│    │            │                  │）日下午三時三十分│          │
│    │            │                  │許，在臺北縣泰山鄉│          │
│    │            │                  │某處尋獲）        │          │
│    │            │                  │                  │          │
├──┼──────┼─────────┼─────────┼─────┤
│九  │九十二年二月│桃園縣龜山鄉幸美九│甲○○所有之車號Ｔ│一萬元    │
│    │十一日凌晨二│街六十二號前      │三－九五０七自小客│          │
│    │、三時許    │                  │貨車（甲○○於九十│          │
│    │            │                  │二年二月十二日中午│          │
│    ││                  │十二時許接獲電話，│          │
│    │            │                  │於同日下午二時二十│          │
│    │            │                  │三分許匯款，嗣後於│          │
│    │            │                  │新竹縣湖口鄉○○路│          │
│    │            │                  │八九二號前尋獲）  │          │
└──┴──────┴─────────┴─────────┴─────┘
  附表二
┌──┬───────────────────┬──────┐
│編號│  名      稱                          │  數量      │
├──┼───────────────────┼──────┤
│一  │萬能鑰匙                              │一把        │
├──┼───────────────────┼──────┤
│二  │行動電話（ＮＯＫＩＡ牌，ＳＩＭ卡號○九│一支        │
│    │000000000）                  │            │
│    │                                      │            │
├──┼───────────────────┼──────┤
│三  │合作金庫銀行金融卡                    │一張        │
│    │（戶名陳順彩、合作金庫銀行、帳號一二四│            │
│    │0000000000號）              │            │
├──┼───────────────────┼──────┤
│四  │名片                                  │六紙        │
└──┴───────────────────┴──────┘


司法院資訊處製作；財團法人民間司法改革基金會備份。
